臺灣高等法院民事裁定
110年度抗字第292號
抗  告  人  蔡秀蓮  

            周國華  
上列抗告人因與相對人蔡致仁間聲明異議事件，對於中華民國10
9年12月28日臺灣士林地方法院109年度事聲字第102號所為裁定
提起抗告，本院裁定如下： 
    主  文
抗告駁回。
抗告訴訟費用由抗告人負擔。
    理  由
一、抗告意旨略以：相對人就其與伊間請求塗銷抵押權登記等事
    件（案列臺灣士林地方法院〈下稱士林地院〉101年度訴字第1
    514號，下稱系爭事件），聲請確定訴訟費用額，經士林地
    院司法事務官以109年度司聲字第369號裁定（下稱司聲字裁
    定）伊應賠償相對人之訴訟費用額確定為新臺幣（下同）5
    萬3672元本息。惟系爭事件囑託遠見不動產估價師事務所就
    坐落臺北市○○區○○段0○段000地號土地上門牌號碼同區○○街0
    0號建物之價格為鑑定，鑑定結果該建物於民國101年8月17
    日、102年3月12日之正常價格分別為22萬0133元、19萬0385
    元，與鑑定費用4萬元（下稱系爭鑑定費用）顯不相當，況
    士林地院102年度司執雙字第6257號強制執行事件，亦委託
    不動產估價師進行估價鑑定，費用僅數千元。伊向士林地院
    聲明異議，經該院以109年度事聲字第102號裁定（下稱原裁
    定）駁回伊之聲明異議，尚有不當。爰提起抗告，求為廢棄
    原裁定及司聲字裁定等語。
二、法院未於訴訟費用之裁判確定其費用額者，第一審受訴法院
    於該裁判有執行力後，應依聲請以裁定確定之，民事訴訟法
    第91條第1項定有明文。此一確定訴訟費用額係在審究有求
    償權之一造當事人所開列之費用項目，及其提出支付費用之
    計算書等證據，是否屬於訴訟費用之範圍，以確定應負擔訴
    訟費用之他造當事人所應賠償其訴訟費用之數額，非就權利
    存在與否為確定，是當事人於此程序中，僅得就各個費用項
    目是否為法律上之訴訟費用以及數額之計算有無錯誤為爭執
    ，實體內容仍依命負擔訴訟費用額之裁判定之。又訴訟費用
    ，除裁判費外，尚包括民事訴訟法第77條之23至第77條之25
    所定各項費用在內。是法院囑請鑑定之鑑定費用依同法第77
    條之23規定，亦屬訴訟費用之一部。
三、相對人起訴請求抗告人塗銷抵押權登記等事件，經系爭事件
    判決抗告人敗訴，抗告人提起上訴，經本院104年度上易字
    第397號判決駁回其上訴而確定。系爭事件諭知抗告人應負
    擔第一審訴訟費用（見司聲字卷第17頁）。相對人預納第一
    審裁判費1萬3672元及系爭鑑定費用4萬元，有卷附自行收納
    款項統一收據、遠見不動產估價師事務所收據可憑（見司聲
    字卷第9至13頁）。遠見不動產估價師事務所係受士林地院
    囑託鑑定，系爭鑑定費用核屬民事訴訟法第77條之23所定進
    行訴訟之必要費用。至系爭鑑定費用與房屋鑑定價額結果並
    無關連性，非本件確定訴訟費用額程序得予審認，抗告人空
    言指摘系爭鑑定費用過高，尚不足採。從而，相對人聲請確
    定抗告人應賠償之訴訟費用額，經司聲字裁定確定為5萬367
    2元本息，並無不當。原裁定認抗告人聲明異議為無理由，
    予以駁回，於法亦無違誤。抗告意旨指摘司聲字裁定及原裁
    定不當，聲明廢棄，非有理由，應予駁回。
四、據上論結，本件抗告為無理由，爰裁定如主文。
中　　華　　民　　國　　110 　年　　4 　　月　　15　　日
                  民事第十六庭  
                        審判長法  官  朱耀平
                              法  官  羅立德
                              法  官  邱育佩
正本係照原本作成。
不得再抗告。
中　　華　　民　　國　　110 　年　　4 　　月　　15　　日

    　　　　　　　　　　　　　書記官  林伶芳